臺灣雲林地方法院刑事判決
111年度交易字第225號
聲  請  人  臺灣雲林地方檢察署檢察官
被      告  劉水旺



上列被告因公共危險案件，經檢察官聲請以簡易判決處刑（111
年度速偵字第378號），本院斗六簡易庭認不宜以簡易判決處刑
（原案號：111年度六交簡字第144號），改依通常程序審理，被
告於準備程序就被訴事實為有罪之陳述，經告知簡式審判程序意
旨，並聽取公訴人及被告之意見後，本院裁定行簡式審判程序，
判決如下：
    主  文
劉水旺駕駛動力交通工具而吐氣所含酒精濃度達每公升零點二五
毫克以上，處有期徒刑柒月。
    事  實
一、劉水旺有酒駕前科，仍不知悔改，於民國111年6月2日14時
    至15時許，在雲林縣雲林縣○○鄉○○村○○0號住處飲用啤酒若
    干後，致其吐氣酒精濃度已達每公升0.25毫克以上，在酒精
    未退之際，仍基於酒後駕駛動力交通工具之犯意，於同日17
    時41分前不久之某時許，騎乘車牌號碼000-000號普通重型
    機車外出巡視田地而行駛於道路。嗣於同日17時41分許，劉水
    旺騎車行經古坑鄉田心村溪洲16之3號前道路時，因行車不
    穩為警攔查，並對其實施酒測，測得其吐氣所含酒精濃度達
    每公升0.74毫克，而悉上情。
二、案經雲林縣警察局斗南分局報告臺灣雲林地方檢察署檢察官
    偵查後聲請簡易判決處刑。
    理  由
一、被告劉水旺所犯刑法第185條之3第1項之公共危險罪，屬於
    刑事訴訟法第376條第1項第1款所列之罪之案件，依同法第2
    84條之1規定，得由法官1人獨任審判，先予敘明。又被告於
    準備程序中，就上開犯罪事實為有罪之陳述，且其所犯係死
    刑、無期徒刑、最輕本刑為3年以上有期徒刑以外之罪，經
    告知簡式審判程序之旨，並聽取檢察官及被告之意見後，本
    院依刑事訴訟法第273條之1第1項規定，當庭宣示裁定進行
    簡式審判程序，是本案之證據調查，依刑事訴訟法第273條
    之2規定，不受同法第159條第1項、第161條之2、第161條之
    3、第163條之1及第164條至第170條規定之限制，合先敘明
    。
二、上開犯罪事實，業據被告於警詢、偵訊、本院準備程序及審
    理時坦承不諱（偵卷第7至8頁反面、第41頁及反面；本院交
    易卷第35、42頁），復有下列證據資料可以佐證：
  ㈠酒精測定紀錄表、呼氣酒精測試器檢定合格證書(偵卷第13至
    14頁)。
  ㈡雲林縣警察局第KAV003468、KAV003469號舉發違反道路交通
    管理事件通知單(偵卷第16頁) 。
  ㈢車籍資料表、公路監理電子閘門系統查詢單(偵卷第17、18頁
    ) 。
  ㈣現場蒐證照片(偵卷第22頁)。
  ㈤被告之相片影像資料查詢結果、個人基本資料查詢結果(偵卷
    第15、19頁)。
  ㈥綜上，足認被告之自白與事實相符，自可採為論罪科刑之依
    據。本件事證已臻明確，被告上開犯行已可認定，應予依法
    論科。
三、論罪科刑：
  ㈠核被告所為，係犯刑法第185條之3第1項第1款之駕駛動力交
    通工具而吐氣所含酒精濃度達每公升0.25毫克以上罪。
  ㈡檢察官未主張被告為累犯及依累犯規定加重其刑，本院礙難
    遽認構成累犯而加重處罰，但列為刑法第57條第5款所定「
    犯罪行為人之品行」之審酌事項(詳後述)(最高法院刑事大
    法庭110年度台上大字第5660號裁定意旨參照)。　
  ㈢爰審酌被告前有多次酒駕遭科刑之紀錄（曾⒈經臺灣臺北地方
    法院以93年度北交簡字第854號判處罰金刑確定；⒉經本院以
    105年度六交簡字第42號判決判處有期徒刑5月確定，再經本
    院以105年度交簡字第41號判決判處有期徒刑6月確定，上開
    案件接續執行，於106年3月21日執行完畢；⒊經本院以107年
    度交易字第378號判決判處有期徒刑7月確定，於108年9月17
    日執行完畢；⒋經本院以110六交簡字第214號判決判處有期
    徒刑6月確定，於111年3月1日易科罰金執行完畢；⒌經本院
    以111六交簡字第47號判決判處有期徒刑6月確定，現在監執
    行中），有臺灣高等法院被告前案紀錄表附卷可參，更當知
    悉酒精成分對人之意識能力具有不良影響，且政府各相關機
    關已就酒醉駕車之危害性以學校教育、媒體傳播等方式一再
    宣導，為時甚久，被告對於該項禁令當知之甚詳，竟仍漠視
    自身安危，亦枉顧公眾用路人安全，再度為本案酒後騎乘機
    車行駛於道路之犯行，法治觀念薄弱，實在不可取；復衡酌
    被告酒後騎車為警查獲後，經測得酒精濃度達每公升0.74毫
    克，雖未發生交通事故，但對道路交通安全產生危害並非輕
    微之犯罪情節，另考量被告犯後業已坦承犯行，且表示：因
    喝酒誤事，被關過很多次，現很後悔，知道犯錯，要戒酒等
    語（本院交易卷第35頁），尚有悔過之意，犯後態度尚佳，
    暨被告自陳入監服刑前務農維生，身體不佳，有老化現象，
    為國中畢業之教育程度，未婚，獨居，與住在北部的姊妹偶
    爾會聯絡之家庭狀況（本院交易卷第45、46頁）等一切情狀
    ，量處如主文所示之刑，期許被告能改過遷善，切勿再犯。
四、據上論斷，依刑事訴訟法第273條之1第1項、第299條第1項
    前段之規定（程序法），判決如主文。
本案經檢察官黃立夫聲請簡易判決處刑，檢察官顏鸝靚到庭執行
職務。
中　　華　　民　　國　　111 　年　　8 　　月　　19　　日
                  刑事第四庭    法  官  陳雅琪
以上正本證明與原本無異。
如不服本判決應於收受判決後20日內向本院提出上訴書狀，並應
敘述具體理由；其未敘述上訴理由者，應於上訴期間屆滿後20日
內向本院補提理由書（均須按他造當事人之人數附繕本）。「切
勿逕送上級法院」。
                                書記官  陳怡心
中　　華　　民　　國　　111 　年　　8 　　月　　19　　日
附錄本案論罪科刑法條全文
中華民國刑法第185條之3
駕駛動力交通工具而有下列情形之一者，處2年以下有期徒刑，
得併科20萬元以下罰金：
一、吐氣所含酒精濃度達每公升零點二五毫克或血液中酒精濃度
    達百分之零點零五以上。
二、有前款以外之其他情事足認服用酒類或其他相類之物，致不
    能安全駕駛。
三、服用毒品、麻醉藥品或其他相類之物，致不能安全駕駛。因
    而致人於死者，處3年以上10年以下有期徒刑；致重傷者，
    處1年以上7年以下有期徒刑。曾犯本條或陸海空軍刑法第54
    條之罪，經有罪判決確定或經緩起訴處分確定，於五年內再
    犯第1項之罪因而致人於死者，處無期徒刑或5年以上有期徒
    刑；致重傷者，處3年以上10年以下有期徒刑。